臺灣嘉義地方法院民事判決
109年度朴簡字第147號
原      告  中國信託商業銀行股份有限公司


法定代理人  利明献  
訴訟代理人  周侑增  

            王裕程  
            林明錡  
被      告  林吉杉  

上列當事人間請求清償債務事件，本院於民國110年2月24日言詞
辯論終結，判決如下：
    主      文
被告應給付原告新臺幣99,066元，及其中新臺幣95,447元自民國
95年1月29日起至民國104年8月31日止，按週年利率百分之20計
算之利息，暨自民國104年9月1日起至清償日止，按週年利率百
分之15計算之利息。
被告應給付原告新臺幣45,758元，及自民國95年1月27日起至民
國104年8月31日止，按週年利率百分之15.88計算之利息，暨自
民國104年9月1日起至清償日止，按週年利率百分之15計算之利
息。
訴訟費用由被告負擔。
本判決得假執行。 
    事實及理由
一、原告主張：㈠信用卡部分：被告於民國93年6月17日向原告請
    領信用卡（卡號：0000000000000000）使用，依約被告得於
    特約商店記帳消費，並應於當期繳款截止日前全部清償，或
    以循環信用方式繳付最低應繳金額，逾期清償者，應按週年
    利率20%（自104年9月1日調為15%）計付循環信用利息，詎
    被告未依約繳款，截至民國95年1月28日止，尚積欠新臺幣
    （下同）99,066元【含本金95,447元、循環利息2,719元、
    依約定條款得計收之其他費用（如：逾期手續費、預借現金
    手續費、年費及調閱簽單手續費等費用）】900元未清償。㈡
    現金卡部分：被告於93年10月1日向原告申辦現金卡，約定
    借款最高限額5萬元（註：雙方同意日後原告得視被告信用
    狀況隨時調整借款額度），約定自93年10月5日起至95年10
    月5日採循環動用，利息採機動利率計付，屆期本息如數清
    償，並約定如停止付款或拒絕承兌或付款者，或任何一宗債
    務不依約清償本金或付息者…等情形，債務視為全部到期，
    此有被告立具同一內容之借據暨約定書交與原告收執為證，
    詎料被告於95年1月26日後竟未依約清償本息，計尚欠45,75
    8元，依約被告除應給付上開積欠款項外，另應給付自95年1
    月27日起至104年8月31日止，按週年利率15.88%計算之利息
    ，自104年9月1日起至清償日止，按週年利率15%計算之利息
    。爰依信用卡契約、現金卡契約之法律關係，提起本件訴訟
    等語。並聲明：如主文第1、2項所示。
二、被告則以：原告主張之債務發生日期，距今已逾十餘年，雖
    然因日久記憶模糊，但被告確信此生不曾向任何人借款5萬
    元及立具同一內容之借據交付債權人收執。信用卡申請書、
    現金卡申請書之申請人同為林吉杉，但二申請書申請人之筆
    跡截然不同，差異性明顯為不同一人所書，先不論債務之事
    實，但其中必有一份冒名申請，恐有偽造文書商業詐欺之虞
    。信用卡申請書上填寫之公司迅捷科技社地址台北縣三重市
    ，然查此公司位於中國廣東省東莞市，另申請書左下聯絡人
    資料，二份申請書所填寫電話相同，關係姊姊，姓名卻不同
    ，此二違誤驗證被告存疑。現金貸款約定書第二項：本借款
    自生效日起立約人在貴行開立一放款連結帳戶帳號00000000
    0000作為本借款的指定撥款帳戶，據上揭所載，貸款於此帳
    戶內撥付？被告對此帳戶存疑，請查明該帳戶是否確為被告
    本人所使用。被告年近耳順之際，入監執行已逾十餘年，對
    發生於00年之債務，實已不復記憶，倘若上開債務確為被告
    本人所為，然被告無動產及不動產等資料，因涉案入監執行
    ，平日生活所需僅於嘉義監獄勞作所得苟延殘喘，另古稀之
    老父，由其老人年金節存，偶而支助，故現確無法清償該鉅
    額債務，請暫以勞動所得每月償還等語。並聲明：原告之訴
    駁回。
三、得心證之理由：
  ㈠原告主張之上開事實，業據其提出信用卡請書、信用卡約定
    條款、信用卡帳務明細、現金卡申請書、現金卡貸款約定書
    、現金卡暨放款連結帳戶約定書、現金卡放款帳戶還款交易
    明細等件為證，惟為被告否認，並以前揭情詞置辯。經查：
  ⒈被告否認本件信用卡、現金卡為其所申辦，經本院核對本件
    信用卡申請書上「正卡申請人親筆正楷中文簽名」欄「林吉
    杉」之簽名，及現金卡貸款約定書上「立約人（借款人）親
    簽」欄「林吉杉」之簽名，與卷附被告於93年間向原告重陽
    分行辦理開立台幣證券活期存款帳戶所簽立辦理各項業務申
    請書、同意書上「林吉杉」之簽名，其筆勢、運轉方式、組
    織方式，應為相符，堪信本件信用卡「正卡申請人親筆正楷
    中文簽名」欄「林吉杉」之簽名，及現金卡貸款約定書上「
    立約人（借款人）親簽」欄「林吉杉」之簽名均為真正。
  ⒉此外，從原告所提出信用卡帳務明細以觀，被告自94年4月起
    至94年11月及95年1月，每月均有繳納信用卡款之紀錄，另
    從現金卡放款帳戶還款交易明細以觀，原告自93年10月至95
    年1月，每月均有還款之紀錄，倘如被告遭他人盜辦信用卡
    、現金卡，又何須於盜辦後再繳納信用卡消費款、現金卡借
    貸款項？足認被告確有申請信用卡、現金卡使用之事實，其
    辯稱未向原告申請信用卡、現金卡云云，顯乏實據，難予採
    信。
　⒊準此，原告本於兩造間簽訂信用卡契約、現金卡契約，請求
    被告給付積欠之信用卡消費款99,066元，及其中95,447元自
    95年1月29日起至104年8月31日止，按週年利率20%計算之利
    息，暨自104年9月1日起至清償日止，按週年利率15%計算之
    利息；及請求被告給付積欠之現金卡借貸款項45,758元，及
    自95年1月27日起至104年8月31日止，按週年利率15.88%計
    算之利息，暨自104年9月1日起至清償日止，按週年利率15%
    計算之利息，為有理由，應予准許。 　
  ㈡綜上所述，原告依信用卡契約、現金卡契約之法律關係，訴
    請被告給付如主文第1、2項所示之金額，為有理由，應予准
    許。
四、本件事證已臻明確，兩造其餘攻擊防禦方法，核與判決結果
    不生影響，爰不逐一論述。
五、本件係就民事訴訟法第427條訴訟適用簡易程序所為被告敗
    訴之判決，依同法第389條第1項第3款規定，應依職權宣告
    假執行。
六、訴訟費用負擔之依據：民事訴訟法第78條。
中　　華　　民　　國　　110 　年　　3 　　月　　9 　　日
                  臺灣嘉義地方法院朴子簡易庭
                                  法　官　孫偲綺
以上正本係照原本作成。
如對本判決上訴，須於判決送達後20日內向本庭（嘉義市文化路
308之1號）提出上訴狀（均須按他造當事人之人數附繕本）。如
委任律師提起上訴者，應一併繳納上訴審裁判費。
中　　華　　民　　國　　110 　年　　3 　　月　　9 　　日
                                  書記官  李珈慧